

Madrid. +34 676 471 403 marianalfr@gmail.com in/mariana-lerma ☆/marianalfr bit.ly/mlerma

Mi experiencia de 7 años en Londres como *Project Manager* en producción artística, me ha hecho darme cuenta de que mi **creatividad y dedicación** son muy útiles a la hora de **resolver problemas.** Actualmente soy programadora *front-end*, y gracias a mi trayectoria profesional y a mi formación como arquitecta, tengo una gran capacidad de trabajo, de **adaptación**, aprendo rápido y me motivan los **retos difíciles**.

# **COMPETENCIAS**

### **Idiomas**

Español (nativo) | Inglés. Nacionalidad española y británica.

#### Desarrollo

HTML5 | CSS3·Flex·Grid·Bootstrap | Sass Gulp | Git | Javascript ES6 | REACT | Node Express | MongoAtlas | AWS-EC2.

### Gráfico y Maquetación

Photoshop | Illustrator | Indesign | AutoCad.

#### Modelado 3D

Rhinoceros | Grasshopper | Sketchup | Artlantis Render.

## **PROYECTOS**

#### 

- · Aplicación para votar y recibir datos en tiempo real gracias a un web socket.
- · Implementación de la UI utilizando HTML5, CSS, y JavaScript. Desarrollo del back-end utilizando **Node** con el framework **Express**, y **MongoAtlas** para gestionar los datos.
- · Despliegue de la aplicación en producción utilizando **AWS EC2**.

### Awesome Profile Cards

- · Aplicación para crear tarjetas de visita digitales.
- · Proyecto en grupo realizado en dos fases:

·Scrum Master de dos equipos de tres y cuatro personas, liderando el proyecto, facilitando la comunicación y distribuyendo la carga de trabajo y prioridades.

#### 

- · Página web sencilla con una página principal y una de contacto con un formulario.
- · Maquetación de la UI con diseño *responsive* usando **Sass, CSS**, y HTML partials compilados con **Gulp**.

# FORMACIÓN

Adalab · Oct. 2019-Ene. 2020 · Madrid.

Desarrolladora Front-End.

Programa integral de formación para el desarrollo de páginas web y aplicaciones:

- · Maquetación: **HTML5**, **CSS**, Flexbox, CSS Grid, diseño responsive, Sass, animaciones y maquetación por componentes.
- · Frameworks de desarrollo web: Bootstrap.
- · Vanilla Javascript ES6 y creación de SPAs sencillas con React.
- · Conocimientos de AWS-EC2, Node, Express y MongoAtlas.
- · Herramientas: Visual Code, Gulp, Terminal, y control de versiones con Git.
- · Comunicación y trabajo en equipo: Slack, Trello, GitHub.

**General Assembly** • Ene.-Abr. 2013 • Londres.

Curso en Londres de desarrollo Front-End: HTML, CSS, y nociones de javascript.

**E.T.S.A.M.** (Escuela Técnica Superior de Arquitectura de Madrid) · 2007-2012.

## EXPERIENCIA PROFESIONAL

#### ARTE, ARQUITECTURA Y DISEÑO

**Shirazeh Houshiary** · Ene. 2013-Jul. 2019 · Londres.

Project Manager y responsable de producción en el estudio de la artista.

Pip Horne Studio · 2013-2018 · Londres.

Arquitecta.

Gandía Blasco · 2015-2016 · Ontinyent-Londres.

Diseñadora de mobiliario.

Eesculture · 2010 · Madrid.

Diseñadora freelance para su colección de mobiliario del año 2010.

### **EMPRENDIMIENTO**

Micomoler · 2012-2019 · Madrid-Londres.

- · Miembro co-fundador del estudio de diseño y diseñadora de producto.
- · Nuestros diseños fueron expuestos en múltiples ferias y exposiciones de diseño internacional, y recibimos varios reconocimientos, entre ellos el segundo premio del Salone Satellite del Salone del Mobile di Milano en 2012.

Colectivo Wow · 2010-2012 · Madrid.

Miembro co-fundador y diseñadora de producto.

# HABILIDADES PERSONALES

Trabajo en equipo | Creatividad | Autoaprendizaje | Resolución de problemas Adaptabilidad | Dedicación | Iniciativa | Experiencia interdisciplinar.